【裁判字號】    99,交聲,338
【裁判日期】    990330
【裁判案由】    聲明異議
【裁判全文】
臺灣彰化地方法院交通事件裁定         99年度交聲字第338號
移
異 議 人 即
受 處 分 人  甲○○
上列異議人即受處分人因違反道路交通管理處罰條例案件，對於
交通部公路總局臺中區監理所彰化監理站民國99年3 月22日所為
之處分（原處分案號：彰監四字第裁64—IA0000000 號），聲明
異議，本院裁定如下：
    主  文
異議駁回。
    理  由
一、原處分意旨略以：異議人即受處分人（下稱異議人）甲○○
    於民國（下同）99年2 月5 日上午8 時59分許，駕駛車牌號
    碼0293─HQ號自用一般小客貨車，行經彰化縣花壇鄉台一線
    、中庄福安宮前因「駕車行經有燈光號誌管制之交岔路口闖
    紅燈」之違規，為彰化縣警察局交通警察隊警員以彰縣警交
    字第IA0000000 號舉發違反道路交通管理事件通知單依法舉
    發，並於99年3 月22日以彰監四字第裁64—IA0000000 號裁
    決書，裁處罰鍰新臺幣（下同）2700元，並記違規點數3 點
    ，於法應無不合等語。
二、聲明異議意旨略以：彰化縣花壇鄉台一線、中庄福安宮前路
    口號誌綠燈通行時間有50秒，異議人當時行經該處時，交通
    號誌發生故障，綠燈通行時間僅5 秒，燈號隨即轉為黃燈再
    轉為紅燈，異議人並非故意闖紅燈，爰依法聲明異議，請求
    撤銷原處分等語。
三、按汽車駕駛人，行經有燈光號誌管制之交岔路口闖紅燈者，
    處1800元以上5400元以下罰鍰；汽車駕駛人有同條例第53條
    情形者，除依原條例處罰鍰外，並記違規點數3 點，道路交
    通管理處罰條例第53條第1 項、第63條第1 項第3 款分別定
    有明文。
四、經查：
  (一)異議人於前揭時、地，駕駛車牌號碼0293─HQ號自用一般小
    客貨車行經有燈光號誌管制之交叉路口，因「闖紅燈」之違
    規為警逕行舉發，再經原處分機關依法裁罰之事實，除為異
    議人所不否認外，並有上開舉發通知單、裁決書各1 紙、違
    規照片2 張附卷可稽（見本院卷第6 至8 頁），應堪認定。
  (二)按汽車行駛至交岔路口，其行進、轉彎，應遵守燈光號誌或
    交通警察之指示，道路交通安全規則第102 條第1 項第1 款
    亦定有明文。次按行車管制號誌顯示為圓形紅燈者，其意義
    為車輛禁止通行，不得超越停止線或進入路口，道路交通標
    誌標線號誌設置規則第206 條定有明文。故汽機車駕駛人行
    進至有燈光號誌管制之交岔路口，其行進、轉彎應遵守燈光
    號誌之指示，而燈光號誌顯示為圓形紅燈之情形下，不論有
    無往來車輛，即應停止於停止線前，而不得有超越停止線、
    進入路口之行為，否則即屬道路交通法規所定義之「闖紅燈
    」行為，而應受罰。復以舉發通知單所附之舉發照片2 張及
    其上顯示之資料欄觀之，異議人於前揭時間紅燈亮起2.08秒
    後，其車身甫行駛超過停止線，後輪亦己越過停止線，於紅
    燈亮起後3.08秒，仍以時速35公里之速度，穿越該處路口二
    分之一以上距離，是異議人確有闖紅燈之違規行為。
  (三)異議人雖以前辭置辯，惟該路口號誌於上開時日運作情形如
    下：中山路綠燈110 至160 秒（含黃燈5 秒、紅燈2 秒），
    福安宮綠燈50秒（含黃燈4 秒、紅燈2 秒），運作一切正常
    ，並無號誌運作不當情形，有交通部公路總局第二區養護工
    程處彰化工務段99年3 月11日二工彰字第0990002039號函在
    卷可參（見本院卷第12頁），異議人辯稱號誌故障云云，尚
    非可採。
五、綜上所述，異議人確有於前揭時、地行經有燈光號誌管制交
    叉路口闖越紅燈之違規行為，從而原處分機關依道路交通管
    理處罰條例第53條第1 項之規定，裁處異議人2,700 元罰鍰
    並記違規點數3 點，核無違誤，本件異議人之異議為無理由
    ，應予駁回。
六、據上論斷，應依道路交通案件處理辦法第l9條，裁定如主文
    。
中    華    民    國    99    年     3    月    30    日
                         交通法庭     法  官  黃齡玉
以上正本證明與原本無異。
如不服本裁定，應於裁定送達後五日內向本院提出抗告狀(須附
繕本 )。
中    華    民    國    99    年    3     月    30    日
                                      書記官  林嘉賢

司法院資訊處製作；財團法人民間司法改革基金會備份。
